---
title: "Impacto de la  diabetes mellitus en personas hospitalizadas por COVID19"
author: "Rai Puig & Jordi Real"
website: "https://github.com/USR-DAPCAT/"

date: "`r format(Sys.time(), '%d %B, %Y')`"


output:
  html_document:
    df_print: paged
    toc: true
    toc_float: true
    fig_caption: true
    css: logos_css/usr_styles.css
  pdf_document: default
  word_document: default

params:
  dir_dades: "dades" 
  
---

&nbsp;
<script>
   $(document).ready(function() {
     $head = $('#header');
     $head.prepend('<img src=\"https://www.idiapjgol.org/images/logo.png\" style=\"float: right ;width: 130px;\"/>')
     $head.prepend('<img src=\"https://avatars2.githubusercontent.com/u/57066591?s=200&v=4\" style=\"margin-left:25% ;width: 80px;\"/>')
     $head.prepend('<img src=\"logos_css/logoDAP_Cat.png\" style=\"float: left:1;width: 185px;\"/>')
   });
</script>


<div class="watermark">DRAFT</div>

****



## 0. Estado:

**Últimas actualizaciones** 

> Octubre/2020

&check; Modelos de Mortalidad con INTERACCIONES :[Diabetes X Obesidad]   <br/>
&check; Modelos de Ventilación Mecánica y/o Mortalidad con INTERACCIONES :[Diabetes X Obesidad]   <br/>
&check; Modelos de Mortalidad con INTERACCIONES :[Diabetes X Hiperlipidemia]   <br/>
&check; Modelos de Ventilación Mecánica y/o Mortalidad con INTERACCIONES:[Diabetes X Hiperlipidemia]   <br/>
&check; Modelos de Mortalidad con INTERACCIONES :[Diabetes X Insuficiencia Cardiaca]   <br/>
&check; Modelos de Ventilación Mecánica y/o Mortalidad con INTERACCIONES:[Diabetes X Insuficiencia Cardiaca]   <br/>
&check; Modelos de Mortalidad con INTERACCIONES :[Diabetes X Obesidad]  + [Diabetes X Hiperlipidemia]   <br/>
&check; Modelos de Ventilación Mecánica y/o Mortalidad con INTERACCIONES:[Diabetes X Obesidad]  + [Diabetes X Hiperlipidemia]   <br/>
&check; Modelos de Mortalidad con INTERACCIONES :[Diabetes X Insuficiencia Renal Crónica]   <br/>
&check; Modelos de Ventilación Mecánica y/o Mortalidad con INTERACCIONES:[Diabetes X Insuficiencia Renal Crónica]   <br/>
&check; Modelos de Mortalidad con INTERACCIONES :[Diabetes X COPD]   <br/>
&check; Modelos de Ventilación Mecánica y/o Mortalidad con INTERACCIONES:[Diabetes X COPD]   <br/>


> Septiembre/2020

&check; Corregidos modelos pasar de Insuficiencia Renal Cronica  a Aguda (IRA) <br/>
&check; Ajustes 7 i 8, pasar a Edad Continua al CONDUCTOR <br/>
&check; Revisado código data manager y analisis. <br/>
&check; Corregidos modelos <br/>
&check; Añadida descriptiva de eventos <br/>




**Realizado**

> Septiembre/2020

&check; Ampliar tablas descriptivas P25, Median , P75 etc.. <br/>
&check; Cálculo de nuevas variable IFCC HBA1C, agrupador Comp_cardiovascular <br/>
&check; Calcular y añadir p valores en tabla 2 <br/>
&check; Actualizaciones modelos de mortalidad modelo definitivo <br/>
&check; actualizaciones nuevos modelos de Ventilación Mecánica y/o mortalidad <br/>
&check; Modelos por subgrupos <br/>
&check; Forest plot de modelos <br/>
&check; calcular tabla eventos para no diabéticos por sexo <br/>
&check; añadir la variable fallo renal agudo en la tabla de eventos <br/>
&check; añadir la nueva variable enfermedad cardiovascularel modelo de mortalidad [ajuste2,ajuste3,ajuste5,ajuste6]




> Agosto/2020

&check; Nuevos modelos de mortalidad  <br/>
&check; Nuevos modelos de Ventilación Mecánica y/o mortalidad <br/>
&check; Comprobar valores de máximos de glucosa basal. <br/>

> Agosto/2020

&check; Revisar código (Split script & Review)  <br/>
&check; Canvi de criteri de DM a: HB>=6.5 y/o Glucemia >=200 <br/>
&check; Generar tabla plana <br/>
&check; Nuevos modelos de mortalidad <br/>
&check; Nuevos modelos de ingreso en UCI <br/>

> Julio/2020

&check; FLOW CHARTS Criterios de Inclusión y Descriptiva GENERAL.Ingresos , Urgencías <br/>
&check; Descriptiva Problemas de salud <br/>
&check; Descriptiva Constantes Vitales <br/>
&check; Descriptiva Laboratorio <br/>
&check; Descriptiva Mediacmentos <br/>
&check; Descriptiva EVENTOS <br/>
&check; Modelos de Mortalidad <br/>

>

&check; Lectura / importación de archivos  <br/>
&check; Generación de conductors   <br/>
&check; Revisión de códigos  <br/>
&check; Agregación de datos segun protocolo <br/>
&check; Cálculo de varibles y recodificaciones <br/>
&check; Descriptiva exploratoria <br/>
&check; FLOW CHARTS Criterios de Inclusión y Descriptiva GENERAL.Ingresos , Urgencías <br/>
&check; Descriptiva Problemas de salud <br/>
&check; Descriptiva Constantes Vitales <br/>
&check; Descriptiva Laboratorio <br/>
&check; Descriptiva Mediacmentos <br/>
&check; Descriptiva EVENTOS <br/>
&check; Modelos de Moeratlidad <br/>

**Pendent**

* Revisión y depuración d'errors 

# Fase de validación de base

## Fase Preparación

```{r setup, include = FALSE}
knitr::opts_chunk$set(echo = FALSE, message=FALSE, warning=FALSE, include=F,size="huge")

############
#09.09.2020
#16.09.2020
#18.09.2020
###########

library("dplyr")
library("lubridate")
library("base")
library("frequency")
library("table1")

# load package
library("sjPlot")
library("sjmisc")
library("sjlabelled")

##########
#6.8.2020#
##########

# Funcions 
link_source<-paste0("https://github.com/jrealgatius/Stat_codis/blob/master/funcions_propies.R","?raw=T")
devtools::source_url(link_source)

# directori_dades<-params$dir_dades
directori_dades<-params$dir_dades

conductor<-here::here("conductor_Covid.xlsx")
conductor_codis2<-here::here("codis_Covid_Agrupadores_juny.xlsx")



# Llanço taula i camp que vull etiquetar i cambia nom del camp en funció d'etiqueta

etiquetar_taula<-function(taula=resumtotal,camp="variable",taulavariables="variables_R.xls",camp_descripcio="descripcio",idcamp="camp") {
  
  # taula=porca
  # taulavariables=conductor
  # camp="Parameter"
  # camp_descripcio="desc_model"
  # idcamp="camp2"

  ####  Llegir etiquetes i variables a analitzar ####
  variables <- read_conductor(taulavariables)
  camp_sym<-sym(camp)
  idcamp_sym<-sym(camp_sym)

  # Canviar nom de camp de variables al de la taula 
  # colnames(variables)[colnames(variables)=="camp"] <- camp
  colnames(variables)[colnames(variables)==idcamp] <- camp

  # Canviar arguments per ser evaluats
  camp_eval<-sym(camp)
  camp_descripcio_eval<-sym(camp_descripcio)
  # Canviar el format de la taula 
  taula %>% left_join(dplyr::select(variables,c(!!camp_eval,camp_descripcio)),by=quo_name(camp_eval)) %>% 
    rename(descripcio=!!camp_descripcio) %>% 
    mutate(!!camp_eval:=descripcio) %>% 
    dplyr::select(-descripcio)
 
}

# Cambia nom dels elements d'un vector 



```


```{r lectura, include = FALSE}

load(here::here("COVID2.Rdata"))

```



```{r recodes1}

##############################################
      #R E C O D I F I C A C I Ó TAULES PLANES     #
##############################################

#TAULA_PLANA

TAULA_PLANA<-TAULA_PLANA%>%mutate_at(vars(starts_with("DG.") ),funs(ifelse(is.na(.),"No","Si")))
TAULA_PLANA<-TAULA_PLANA%>%mutate_at(vars(starts_with("DG2.") ),funs(ifelse(is.na(.),"No","Si")))


```

```{r recodes2}
# Recodificacions automatiques

TAULA_PLANA<-TAULA_PLANA%>%mutate_at(vars(starts_with("FX.") ),funs(ifelse(is.na(.),"No","Si")))

```



```{r recodes3}

TAULA_PLANA<-TAULA_PLANA%>%mutate_at(vars(starts_with("EV1.") ),funs(ifelse(is.na(.),"No","Si")))
TAULA_PLANA<-TAULA_PLANA%>%mutate_at(vars(starts_with("EV2.") ),funs(ifelse(is.na(.),"No","Si")))
TAULA_PLANA<-TAULA_PLANA%>%mutate_at(vars(starts_with("EV3.") ),funs(ifelse(is.na(.),"No","Si")))

TAULA_PLANA<-TAULA_PLANA%>%mutate_at(vars(starts_with("G_DIABETIC") ),funs(ifelse(is.na(.),"No","Si")))

TAULA_PLANA<-TAULA_PLANA%>%mutate_at(vars(starts_with("Neurologic_Comp") ),funs(ifelse(is.na(.),"No","Si")))


```

```{r recodes4, include = FALSE}

TAULA_PLANA<-TAULA_PLANA%>%mutate(exclusio1=ifelse(DIAG.ING.INPAT=="COVID19 - POSITIVO",0,1))
TAULA_PLANA<-TAULA_PLANA%>%mutate(exclusio2=ifelse(EDAD.AGE>18,0,1)) 


TAULA_PLANA$Ad_UCI<-ifelse(is.na(TAULA_PLANA$F_ENTRADA_UC.ICU_DATE_IN),"No","Si" )

# FER-HO 16:00 17:30!.6.7.2020

TAULA_PLANA$EDAD.AGE2<- ifelse(TAULA_PLANA$EDAD.AGE<=65,"<=65 años",">65 años")
TAULA_PLANA$EDAD.AGE3<- ifelse(TAULA_PLANA$EDAD.AGE<=55,"<=55 años",">55 años")
TAULA_PLANA$Death<- ifelse(TAULA_PLANA$MOTIVO_ALTA.DESTINY_DISCHARGE_ING=="Fallecimiento","Si","No")


#TAULA_PLANA<-factoritzar.NO.YES(TAULA_PLANA,"factorYN",conductor)

```



```{r recodes5, include = FALSE}



TAULA_PLANA<-TAULA_PLANA%>%
  mutate(Death_DG.Mechanical_ventialtion = ifelse(Death == "Si"| EV1.Mechanical_ventialtion=="Si" , "Si", "No"))

TAULA_PLANA<-TAULA_PLANA%>%
  mutate(Death_DG.Mechanical_ventialtion_Ad_UCI = ifelse(Death == "Si"| EV1.Mechanical_ventialtion=="Si" | Ad_UCI=="Si", "Si", "No"))

TAULA_PLANA<-TAULA_PLANA%>%
  mutate(DG.Mechanical_ventialtion_Ad_UCI = ifelse(EV1.Mechanical_ventialtion=="Si" | Ad_UCI=="Si", "Si", "No"))


```




```{r recodes6, include = FALSE}


TAULA_PLANA$agecat<-9999

TAULA_PLANA$agecat<-ifelse(TAULA_PLANA$EDAD.AGE<20,"0",TAULA_PLANA$agecat)
TAULA_PLANA$agecat<-ifelse(TAULA_PLANA$EDAD.AGE>=20 & TAULA_PLANA$EDAD.AGE<=39
                                               ,"1",TAULA_PLANA$agecat)

TAULA_PLANA$agecat<-ifelse(TAULA_PLANA$EDAD.AGE>=40 & TAULA_PLANA$EDAD.AGE<=59
                                             ,"2",TAULA_PLANA$agecat)

TAULA_PLANA$agecat<-ifelse(TAULA_PLANA$EDAD.AGE>59,"3",TAULA_PLANA$agecat)

TAULA_PLANA$Death2<-ifelse(TAULA_PLANA$Death=="Si",1,0)

# TAULA_PLANA$Ad_UCI<-ifelse(TAULA_PLANA$Ad_UCI=="Si",1,0)


# Canvi de categoria de referencia funció refcat()
#dt_plana_covid1_agr_exc2_lab2<-refcat(dt_plana_covid1_agr_exc2_lab2,conductor,"refcat",sheet="etiquetes")




```



## 1.Flow Chart.Descriptiva GENERAL.



```{r flow_chart, include = TRUE}
#flow chartS : eps m'ha fallat!!! 


criteris_exclusio_diagrama(dt=TAULA_PLANA,
                                        taulavariables=conductor,
                                        criteris = "exc_pre",
                                        ordre="exc_ordre",
                                        grups=NA,
                                        etiquetes="descripcio",
                                        sequencial = T,
                                        pob_lab=c("Covid Data Save Lives","Muestra con Covid positivo"),
                                        colors=c("white","grey"),
                                        forma=c("ellipse","box"))


criteris_exclusio_diagrama(dt=TAULA_PLANA,
                                      taulavariables=conductor,
                                        criteris = "exc_pre",
                                        ordre="exc_ordre",
                                        grups="G_DIABETIC",
                                        etiquetes="descripcio",
                                        sequencial = T,
                                        pob_lab=c("Covid Data Save Lives","Muestra con Covid positivo"),
                                        colors=c("white","grey"),
                                        forma=c("ellipse","box"))
```


```{r preparacio1, include = FALSE}



#TAULA_PLANA_exc


#EV2.COMP_NEUMO
#EV1.SDRA
#EV1.TEP
#Neurologic_Comp
#Ad_UCI
#EV1.Mechanical_ventialtion
#EV1.TVP
#EV3.VENT1
#EV3.VENT3
#EV3.VENT4
#EV3.VENT5
#EV3.VENT6
#EV3.VENT7
#EV3.VENT8
#EV3.VENT9
#EV3.VENT10


TAULA_PLANA_exc<-criteris_exclusio(TAULA_PLANA,taulavariables=conductor,criteris="exc_pre")

```



```{r preparacio2, include=FALSE}
# Fusió base de dades total


## Factoritzar
TAULA_PLANA_exc<-TAULA_PLANA_exc%>% mutate_at(extreure.variables("factor",conductor,dt=TAULA_PLANA_exc),as.factor)

## Reetiquetar
TAULA_PLANA_exc<-etiquetar(TAULA_PLANA_exc,taulavariables=conductor, camp_descripcio = "descripcio")



TAULA_PLANA_exc_DIAB<-TAULA_PLANA_exc%>%filter(G_DIABETIC=="Si")
TAULA_PLANA_exc_NO_DIAB<-TAULA_PLANA_exc%>%filter(G_DIABETIC=="No")



```


## 2.Descriptivo general


```{r resultats1, include=T}


formula<-formula.text("Taula01",y="G_DIABETIC",taulavariables = conductor,dt=TAULA_PLANA_exc) 

descrTable(formula,method =2,
           Q1 = 0.25, Q3 = 0.75,
           data=TAULA_PLANA_exc,
           max.xlev = 100, 
           show.p.overall=TRUE,
           show.n = T,
           hide.no="No",
           simplify=F) %>% 
  export2md(caption="**TABLA 1a. Registros de pacientes ingresados: Demográficos, datos del episodio del ingreso,  si ha habido, datos del paso por UCI, si ha habido.Todos los pacientes.**")



# formula<-formula_table1("Taula01",y="DIAB",taulavariables = conductor,dt=dt_plana_covid1_agr_exc_lab) 
table1::table1(~EDAD.AGE|G_DIABETIC, 
               data = TAULA_PLANA_exc,overall="Total",caption="Taula 1a",
               render.continuous=c(.="Mean (SD)", .="Median [Q1, Q3]"))

# Genero filtre dades solament urgencies
TAULA_PLANA_exc2<-TAULA_PLANA_exc%>%filter(URG=="Si")

formula<-formula.text("Taula01B",y="G_DIABETIC",taulavariables = conductor,dt=TAULA_PLANA_exc2) 

descrTable(formula,
                 method =2,
                 Q1 = 0, Q3 = 1,
                 data=TAULA_PLANA_exc2,
                 max.xlev = 100, 
                 show.p.overall=FALSE,
                 show.n = T,
                 hide.no="No",simplify=F) %>% 
  export2md(caption="**TABLA 1b. Registros de pacientes ingresados: Demográficos, datos del episodio del ingreso, datos del episodio de urgencias previo, si ha habido, datos del paso por UCI, si ha habido.SOLO URGENCIAS.**")


table1::table1(~EDAD.AGE|G_DIABETIC, 
               data = TAULA_PLANA_exc2,caption="Taula 1b",
               render.continuous=c(.="Mean (SD)", .="Median [Q1, Q3]"))

```


## 3.Descriptiva  Problemas de salud

```{r resultats2, include=T}

formula<-formula.text("Taula05",y="G_DIABETIC",taulavariables = conductor,dt=TAULA_PLANA_exc)

descrTable(formula,
                method =2,
                Q1 = 0, Q3 = 1,
                data=TAULA_PLANA_exc,
                max.xlev = 100, 
                show.p.overall=TRUE,
                show.n = T,
                hide.no="No",simplify=F) %>% 
  export2md(caption="**Tabla 2a. Registros de la codificación de la urgencia e  ingreso según la CIE10.Todos los pacientes.**") 



formula<-formula.text("Taula05B",y="G_DIABETIC",taulavariables = conductor,dt=TAULA_PLANA_exc)

descrTable(formula,
                method =2,
                Q1 = 0, Q3 = 1,
                data=TAULA_PLANA_exc,
                max.xlev = 100, 
                show.p.overall=TRUE,
                show.n = T,
                hide.no="No",simplify=F) %>% 
  export2md(caption="**Tabla 2b. Registros de la codificación de la urgencia e  ingreso según la CIE10.Todos los pacientes.**") 


```

## 4.Descriptiva  Constantes Vitales

```{r resultats3, include=T}


formula<-formula.text("Taula03",y="G_DIABETIC",taulavariables = conductor,dt=TAULA_PLANA_exc)

descrTable(formula,
                 method =2,
                 Q1 = 0, Q3 = 1,
                 data=TAULA_PLANA_exc,
                 max.xlev = 100, 
                 show.p.overall=TRUE,
                 show.n = T,
                 hide.no="No",simplify=F) %>% 
  export2md(caption="**TABLA 3.Registros de las constantes vitales  durante el ingreso(no se recogen las de UCI),con la función!.**")


formula<-formula_table1("Taula03",y="G_DIABETIC",taulavariables = conductor,dt=TAULA_PLANA_exc) 
table1::table1(formula, 
               data = TAULA_PLANA_exc,caption="**TABLA 3.Registros de las constantes vitales  durante el ingreso(no se recogen las de UCI),con la función!.**",
               render.continuous=c(.="Mean (SD)", .="Median [Q1, Q3]"))




```

## 5.Descriptiva  Laboratorio


```{r resultats4, include=T}

formula<-formula.text("Taula04",y="G_DIABETIC",taulavariables = conductor,dt=TAULA_PLANA_exc)

descrTable(formula,
                method =2,
                Q1 = 0, Q3 = 1,
                data=TAULA_PLANA_exc,
                max.xlev = 100, 
                show.p.overall=TRUE,
                show.n = T,
                hide.no="No",simplify=F,digits = 2) %>% 
  export2md(caption="**TABLA 4. Registros de los resultados de peticiones de laboratorio realizadas durante el ingreso,con la función!.**")



formula<-formula_table1("Taula04",y="G_DIABETIC",taulavariables = conductor,dt=TAULA_PLANA_exc) 
table1::table1(formula, 
               data = TAULA_PLANA_exc,caption="**TABLA 4. Registros de los resultados de peticiones de laboratorio realizadas durante el ingreso,con la función!.**",
               render.continuous=c(.="Mean (SD)", .="Median [Q1, Q3]"))



```


## 6.Descriptiva  Medicamentos

```{r resultats5, include=T}

formula<-formula.text("Taula02",y="G_DIABETIC",taulavariables = conductor,dt = TAULA_PLANA_exc )

descrTable(formula,
                method =2,
                Q1 = 0, Q3 = 1,
                data=TAULA_PLANA_exc,
                max.xlev = 100, 
                show.p.overall=TRUE,
                show.n = T,
                hide.no="No",simplify=F) %>% 
  export2md(caption="**TABLA 5a. Registros de la medicacion pautada y administrada durante el ingreso (no se recoge la medicación de UCI).**")



formula<-formula.text("Taula02B",y="G_DIABETIC",taulavariables = conductor,dt = TAULA_PLANA_exc)

descrTable(formula,
                method =2,
                Q1 = 0, Q3 = 1,
                data=TAULA_PLANA_exc,
                max.xlev = 100, 
                show.p.overall=TRUE,
                show.n = T,
                hide.no="No",simplify=F) %>% 
  export2md(caption="**TABLA 5b. Registros de la medicacion pautada y administrada durante el ingreso (no se recoge la medicación de UCI).**")




```

## 7.Descriptiva  EVENTOS

```{r resultats6, include=T}


#TAULA_PLANA_exc_DIAB
#TAULA_PLANA_exc_NO_DIAB

formula<-formula.text("Taula08",y="G_DIABETIC",taulavariables = conductor,dt = TAULA_PLANA_exc)

descrTable(formula,  
                         method =2,
                         Q1 = 0, Q3 = 1,
                         data=TAULA_PLANA_exc,
                         max.xlev = 100, 
                         show.p.overall=TRUE,
                         show.n = T,
                         hide.no="No",simplify=F) %>% 
  export2md(caption="**TABLA 6.Eventos y complicaciones  en pacientes diabéticos i no diabéticos **")



formula<-formula.text("Taula08",y="SEXO.SEX",taulavariables = conductor,dt = TAULA_PLANA_exc_DIAB)
descrTable(formula,
                         method =2,
                         Q1 = 0, Q3 = 1,
                         data=TAULA_PLANA_exc_DIAB,
                         max.xlev = 100, 
                         show.p.overall=TRUE,
                         show.n = T,
                         hide.no="No",simplify=F) %>% 
  export2md(caption="**TABLA 6a. Eventos y complicaciones  en pacientes diabéticos+Sexo **")


formula<-formula.text("Taula08",y="SEXO.SEX",taulavariables = conductor,dt = TAULA_PLANA_exc_DIAB)
descrTable(formula,
                         method =2,
                         Q1 = 0, Q3 = 1,
                         data=TAULA_PLANA_exc_NO_DIAB,
                         max.xlev = 100, 
                         show.p.overall=TRUE,
                         show.n = T,
                         hide.no="No",simplify=F) %>% 
  export2md(caption="**TABLA 6b. Eventos y complicaciones  en pacientes no diabéticos+Sexo **")


formula<-formula.text("Taula08",y="EDAD.AGE2",taulavariables = conductor,dt = TAULA_PLANA_exc_DIAB)
descrTable(formula,                            
                         method =2,
                         Q1 = 0, Q3 = 1,
                         data=TAULA_PLANA_exc_DIAB,
                         max.xlev = 100, 
                         show.p.overall=TRUE,
                         show.n = T,
                         hide.no="No",simplify=F) %>% 
  export2md(caption="**TABLA 6c. Eventos y complicaciones  en pacientes diabéticos <=65 años, > 65 años **")




formula<-formula.text("Taula08",y="EDAD.AGE2",taulavariables = conductor,dt = TAULA_PLANA_exc_NO_DIAB)

descrTable(formula,       
                         method =2,
                         Q1 = 0, Q3 = 1,
                         data=TAULA_PLANA_exc_NO_DIAB,
                         max.xlev = 100, 
                         show.p.overall=TRUE,
                         show.n = T,
                         hide.no="No",simplify=F) %>% 
  export2md(caption="**TABLA 6d. Eventos y complicaciones  en pacientes no diabéticos <=65 años, > 65 años **")




```
## 8.Modelos de Mortalidad y de mal pronostico (VM o muerte) población total

```{r resultats7, include=T, warning=F}
c("ajuste1","ajuste2","ajuste3") %>% 
  map(~formula.text(.x,"Death2",taulavariables = conductor,dt=TAULA_PLANA_exc))%>% 
  map(~glm(.x,data = TAULA_PLANA_exc, family = "binomial")) %>% 
  sjPlot::tab_model(digits=3, show.intercept = F,dv.labels = c("M1", "M2","M3"),
                    title = "Modelos de Mortalidad",
                    p.style = "numeric_stars")


c("ajuste4","ajuste5","ajuste6") %>% 
  map(~formula.text(.x,"Death2",taulavariables = conductor,dt=TAULA_PLANA_exc))%>% 
  map(~glm(.x,data = TAULA_PLANA_exc, family = "binomial")) %>% 
  sjPlot::tab_model(digits=3, show.intercept = F,dv.labels = c("M4", "M5","M6"),
                    title = "Modelos de Mortalidad",
                    p.style = "numeric_stars")




c("ajuste9","ajuste10") %>% 
  map(~formula.text(.x,"Death2",taulavariables = conductor,dt=TAULA_PLANA_exc))%>% 
  map(~glm(.x,data = TAULA_PLANA_exc, family = "binomial")) %>% 
  sjPlot::tab_model(digits=3, show.intercept = F,dv.labels = c("M9", "M10"),
                    title = "Modelos de Mortalidad",
                    p.style = "numeric_stars")

c("ajuste11","ajuste12") %>% 
  map(~formula.text(.x,"Death2",taulavariables = conductor,dt=TAULA_PLANA_exc))%>% 
  map(~glm(.x,data = TAULA_PLANA_exc, family = "binomial")) %>% 
  sjPlot::tab_model(digits=3, show.intercept = F,dv.labels = c("M11", "M12"),
                    title = "Modelos de Mortalidad",
                    p.style = "numeric_stars")




# *Muerte y/o Ventilación mecánica*

c("ajuste1","ajuste2","ajuste3") %>% 
  map(~formula.text(.x,"Death_DG.Mechanical_ventialtion=='Si'",taulavariables = conductor,dt=TAULA_PLANA_exc))%>% 
  map(~glm(.x,data = TAULA_PLANA_exc, family = "binomial")) %>% 
  sjPlot::tab_model(digits=3, show.intercept = F,dv.labels = c("M1", "M2","M3"),
                    title = "Muerte y/o Ventilación mecánica",
                    p.style = "numeric_stars")

c("ajuste4","ajuste5","ajuste6") %>% 
  map(~formula.text(.x,"Death_DG.Mechanical_ventialtion=='Si'",taulavariables = conductor,dt=TAULA_PLANA_exc))%>% 
  map(~glm(.x,data = TAULA_PLANA_exc, family = "binomial")) %>% 
  sjPlot::tab_model(digits=3, show.intercept = F,dv.labels = c("M4", "M5","M6"),
                    title = "Muerte y/o Ventilación mecánica",
                    p.style = "numeric_stars")

c("ajuste9","ajuste10") %>% 
  map(~formula.text(.x,"Death_DG.Mechanical_ventialtion=='Si'",taulavariables = conductor,dt=TAULA_PLANA_exc))%>% 
  map(~glm(.x,data = TAULA_PLANA_exc, family = "binomial")) %>% 
  sjPlot::tab_model(digits=3, show.intercept = F,dv.labels = c("M9", "M10"),
                    title = "Muerte y/o Ventilación mecánica",
                    p.style = "numeric_stars")


c("ajuste11","ajuste12") %>% 
  map(~formula.text(.x,"Death_DG.Mechanical_ventialtion=='Si'",taulavariables = conductor,dt=TAULA_PLANA_exc))%>% 
  map(~glm(.x,data = TAULA_PLANA_exc, family = "binomial")) %>% 
  sjPlot::tab_model(digits=3, show.intercept = F,dv.labels = c("M11", "M12"),
                    title = "Muerte y/o Ventilación mecánica",
                    p.style = "numeric_stars")

```

## 9.Modelos finales de Mortalidad población total 

```{r resultats7.2, include=T, warning=F}

M1_Exitus<-formula.text("ajuste7","Death2",taulavariables = conductor,dt=TAULA_PLANA_exc)%>% 
  glm(data = TAULA_PLANA_exc, family = "binomial") 

M2_VM<-formula.text("ajuste7","Death_DG.Mechanical_ventialtion=='Si'",taulavariables = conductor,dt=TAULA_PLANA_exc)%>% 
  glm(data = TAULA_PLANA_exc, family = "binomial") 


#A mi la pregunta se'm genera si visualment l'efecte sembla diferent. P.e.
#- a gràfic 1, obesitat
#- a gràfic 2, obesitat
#- a gràfic 3, obesitat i hiperlipidèmia
#- a gràfic 4, obesitat, hiperlipidèmia i insuficiència cardíaca congestiva
#- a gràfic 5, obesitat, hiperlipidèmia
#- a gràfic 6, obesitat, hiperlipidèmia i insuficiència cardíaca congestiva


#i)   [Diabetes X Obesitat]
#ii)  [Diabetes X hiperlipidèmia]
#iii  [Diabetes X insuficiència cardíaca congestiva]
#iv)  [Diabetes X Obesitat]  + [Diabetes X hiperlipidèmia]




#[Diabetes X Obesitat]

#Mi_Exitus<-glm(Death2 ~ G_DIABETIC + SEXO.SEX + EDAD.AGE + DG2.OB + DG2.HTA + DG2.Hyperlip + DG2.COMP_CARDIOVASC + DG2.INSUF_CARD + DG.IRC + DG.EPOC_ENFISEMA+G_DIABETIC*DG2.OB,data #=TAULA_PLANA_exc, family = "binomial") 
#Mi_Exitus<- paste0(formula.text("ajuste7","Death2",taulavariables = conductor,dt=TAULA_PLANA_exc),"+G_DIABETIC*DG2.OB")%>% 
#  glm(data = TAULA_PLANA_exc, family = "binomial") 
#Mi_VM<- glm(Death_DG.Mechanical_ventialtion=='Si' ~ G_DIABETIC + SEXO.SEX + EDAD.AGE + DG2.OB + DG2.HTA + DG2.Hyperlip + DG2.COMP_CARDIOVASC + DG2.INSUF_CARD + DG.IRC + DG.EPOC_ENFISEMA+ #G_DIABETIC*DG2.OB,data = TAULA_PLANA_exc, family = "binomial") 
Mi_Exitus<- formula.text("ajuste7","Death2",taulavariables = conductor,dt=TAULA_PLANA_exc, a="G_DIABETIC*DG2.OB")%>% 
  glm(data = TAULA_PLANA_exc, family = "binomial") 
Mi_VM<- formula.text("ajuste7","Death_DG.Mechanical_ventialtion=='Si'",taulavariables = conductor,dt=TAULA_PLANA_exc, a="G_DIABETIC*DG2.OB")%>% 
  glm(data = TAULA_PLANA_exc, family = "binomial") 

 Mi_VM<- formula.text("ajuste7","Death_DG.Mechanical_ventialtion=='Si'",taulavariables = conductor,dt=TAULA_PLANA_exc, a="G_DIABETIC*DG2.OB")%>% 
  glm(data = TAULA_PLANA_exc, family = "binomial")%>%summary() 


#[Diabetes X hiperlipidèmia]

#Mii_Exitus<-glm(Death2 ~ G_DIABETIC + SEXO.SEX + EDAD.AGE + DG2.OB + DG2.HTA + DG2.Hyperlip + DG2.COMP_CARDIOVASC + DG2.INSUF_CARD + DG.IRC + DG.EPOC_ENFISEMA+G_DIABETIC*DG2.Hyperlip,data = #TAULA_PLANA_exc, family = "binomial") 
#Mii_VM<- glm(Death_DG.Mechanical_ventialtion=='Si' ~ G_DIABETIC + SEXO.SEX + EDAD.AGE + DG2.OB + DG2.HTA + DG2.Hyperlip + DG2.COMP_CARDIOVASC + DG2.INSUF_CARD + DG.IRC + DG.EPOC_ENFISEMA+ #G_DIABETIC*DG2.Hyperlip,data = TAULA_PLANA_exc, family = "binomial") 
Mii_Exitus<- formula.text("ajuste7","Death2",taulavariables = conductor,dt=TAULA_PLANA_exc, a="G_DIABETIC*DG2.Hyperlip")%>% 
  glm(data = TAULA_PLANA_exc, family = "binomial") 
Mii_VM<- formula.text("ajuste7","Death_DG.Mechanical_ventialtion=='Si'",taulavariables = conductor,dt=TAULA_PLANA_exc, a="G_DIABETIC*DG2.Hyperlip")%>% 
  glm(data = TAULA_PLANA_exc, family = "binomial") 

#[Diabetes X insuficiència cardíaca congestiva]

#Miii_Exitus<-glm(Death2 ~ G_DIABETIC + SEXO.SEX + EDAD.AGE + DG2.OB + DG2.HTA + DG2.Hyperlip + DG2.COMP_CARDIOVASC + DG2.INSUF_CARD + DG.IRC + DG.EPOC_ENFISEMA+G_DIABETIC*DG2.INSUF_CARD,data = #TAULA_PLANA_exc, family = "binomial") 
#Miii_VM<- glm(Death_DG.Mechanical_ventialtion=='Si' ~ G_DIABETIC + SEXO.SEX + EDAD.AGE + DG2.OB + DG2.HTA + DG2.Hyperlip + DG2.COMP_CARDIOVASC + DG2.INSUF_CARD + DG.IRC + DG.EPOC_ENFISEMA+ #G_DIABETIC*DG2.INSUF_CARD,data = TAULA_PLANA_exc, family = "binomial") 
Miii_Exitus<- formula.text("ajuste7","Death2",taulavariables = conductor,dt=TAULA_PLANA_exc, a="G_DIABETIC*DG2.INSUF_CARD")%>% 
  glm(data = TAULA_PLANA_exc, family = "binomial") 
Miii_VM<- formula.text("ajuste7","Death_DG.Mechanical_ventialtion=='Si'",taulavariables = conductor,dt=TAULA_PLANA_exc, a="G_DIABETIC*DG2.INSUF_CARD")%>% 
  glm(data = TAULA_PLANA_exc, family = "binomial") 


#[Diabetes X Obesitat]  + [Diabetes X hiperlipidèmia]

#Miv_Exitus<-glm(Death2 ~ G_DIABETIC + SEXO.SEX + EDAD.AGE + DG2.OB + DG2.HTA + DG2.Hyperlip + DG2.COMP_CARDIOVASC + DG2.INSUF_CARD + DG.IRC + #DG.EPOC_ENFISEMA+G_DIABETIC*DG2.Hyperlip+G_DIABETIC*DG2.OB,data = TAULA_PLANA_exc, family = "binomial") 
#Miv_VM<- glm(Death_DG.Mechanical_ventialtion=='Si' ~ G_DIABETIC + SEXO.SEX + EDAD.AGE + DG2.OB + DG2.HTA + DG2.Hyperlip + DG2.COMP_CARDIOVASC + DG2.INSUF_CARD + DG.IRC + DG.EPOC_ENFISEMA+#G_DIABETIC*DG2.Hyperlip+G_DIABETIC*DG2.OB,data = TAULA_PLANA_exc, family = "binomial") 
Miv_Exitus<- formula.text("ajuste7","Death2",taulavariables = conductor,dt=TAULA_PLANA_exc, a="G_DIABETIC*DG2.OB+G_DIABETIC*DG2.Hyperlip")%>% 
  glm(data = TAULA_PLANA_exc, family = "binomial") 
Miv_VM<- formula.text("ajuste7","Death_DG.Mechanical_ventialtion=='Si'",taulavariables = conductor,dt=TAULA_PLANA_exc, a="G_DIABETIC*DG2.OB+G_DIABETIC*DG2.Hyperlip")%>% 
  glm(data = TAULA_PLANA_exc, family = "binomial") 


#[Diabetes X Insuficiencia Renal Crónica]

Mv_Exitus<- formula.text("ajuste7","Death2",taulavariables = conductor,dt=TAULA_PLANA_exc, a="G_DIABETIC*DG.IRC")%>% 
  glm(data = TAULA_PLANA_exc, family = "binomial") 
Mv_VM<- formula.text("ajuste7","Death_DG.Mechanical_ventialtion=='Si'",taulavariables = conductor,dt=TAULA_PLANA_exc, a="G_DIABETIC*DG.IRC")%>% 
  glm(data = TAULA_PLANA_exc, family = "binomial") 

#[Diabetes X EPOC_ENFISEMA]

Mvi_Exitus<- formula.text("ajuste7","Death2",taulavariables = conductor,dt=TAULA_PLANA_exc, a="G_DIABETIC*DG.EPOC_ENFISEMA")%>% 
  glm(data = TAULA_PLANA_exc, family = "binomial") 
Mvi_VM<- formula.text("ajuste7","Death_DG.Mechanical_ventialtion=='Si'",taulavariables = conductor,dt=TAULA_PLANA_exc, a="G_DIABETIC*DG.EPOC_ENFISEMA")%>% 
  glm(data = TAULA_PLANA_exc, family = "binomial") 




list(M1_Exitus,M2_VM) %>%  
  sjPlot::tab_model(digits=3, show.intercept = F,dv.labels = c("Death", "Death or Invasive mechanical ventilation"),
                    title = "Modelo de Mortalidad",
                    p.style = "numeric_stars") 

list(M1_Exitus,M2_VM) %>% 
  sjPlot::plot_models(prefix.labels = "label",show.p = T,
                      m.labels = c("Death", "Death or Invasive mechanical ventilation"),
                      colors = c("black","grey50")) 

list(Mi_Exitus,Mi_VM) %>%  
  sjPlot::tab_model(digits=3, show.intercept = F,dv.labels = c("Death", "Death or Invasive mechanical ventilation"),
                    title = "Modelo de Mortalidad con iteracciones Diabetes X Obesidad",
                    p.style = "numeric_stars")

list(Mii_Exitus,Mii_VM) %>%  
  sjPlot::tab_model(digits=3, show.intercept = F,dv.labels = c("Death", "Death or Invasive mechanical ventilation"),
                    title = "Modelo de Mortalidad con iteracciones Diabetes X hiperlipidèmia",
                    p.style = "numeric_stars")


list(Miii_Exitus,Miii_VM) %>%  
  sjPlot::tab_model(digits=3, show.intercept = F,dv.labels = c("Death", "Death or Invasive mechanical ventilation"),
                    title = "Modelo de Mortalidad con iteracciones  Diabetes X Insuficiencia Cardiaca",
                    p.style = "numeric_stars")

list(Miv_Exitus,Miv_VM) %>%  
  sjPlot::tab_model(digits=3, show.intercept = F,dv.labels = c("Death", "Death or Invasive mechanical ventilation"),
                    title = "Modelo de Mortalidad con iteracciones Diabetes X Obesidad+Diabetes X hiperlipidèmia",
                    p.style = "numeric_stars")

list(Mv_Exitus,Mv_VM) %>%  
  sjPlot::tab_model(digits=3, show.intercept = F,dv.labels = c("Death", "Death or Invasive mechanical ventilation"),
                    title = "Modelo de Mortalidad con iteracciones Diabetes X Insuficiencia Renal Crónica",
                    p.style = "numeric_stars")

list(Mvi_Exitus,Mvi_VM) %>%  
  sjPlot::tab_model(digits=3, show.intercept = F,dv.labels = c("Death", "Death or Invasive mechanical ventilation"),
                    title = "Modelo de Mortalidad con iteracciones Diabetes X COPD",
                    p.style = "numeric_stars")



```

## 10.Modelos de mortalidad en población Diabética y no diabética 

> Análisis por subgrupos

```{r resultats8, include=T, warning=F}

formu<-formula.text("ajuste8","Death2",taulavariables = conductor)


split(TAULA_PLANA_exc,TAULA_PLANA_exc$G_DIABETIC) %>% 
  map(~glm(formu,data=.x,family = "binomial")) %>%
  sjPlot::tab_model(digits=3, show.intercept = F,dv.labels = c("Without diabetes", "Diabetes"),
                    title = "Modelos de Mortalidad Grupo Diabético",
                    p.style = "numeric_stars")


split(TAULA_PLANA_exc,TAULA_PLANA_exc$G_DIABETIC) %>% 
  map(~glm(formu,data=.x,family = "binomial")) %>%
  sjPlot::plot_models(prefix.labels = "label", 
                      legend.title = "Subgroup",
                      title = "OR de modelos de mortalidad por grupos",
                      m.labels = c("Without diabetes", "Diabetes"),
                      colors = c("black","grey50"))




```


## 11.Modelos de mortalidad o ventilación mecanica por subgrupos Diabetica y no Diabetica 

> Analisis por subgrupos

```{r resultats9, include=T, warning=F}

formu<-formula.text("ajuste8","Death_DG.Mechanical_ventialtion=='Si'",taulavariables = conductor)

split(TAULA_PLANA_exc,TAULA_PLANA_exc$G_DIABETIC) %>% 
  map(~glm(formu,data=.x,family = "binomial")) %>%
  sjPlot::tab_model(digits=3, show.intercept = F,dv.labels = c("Without diabetes", "Diabetes"),
                    title = "Modelos de Mortalidad / Ventilación mecánica por grupos Diabético",
                    p.style = "numeric_stars")


split(TAULA_PLANA_exc,TAULA_PLANA_exc$G_DIABETIC) %>% 
  map(~glm(formu,data=.x,family = "binomial")) %>%
  sjPlot::plot_models(prefix.labels = "label", 
                      legend.title = "Subgroup",
                      title = "OR de modelos de Mortalidad / Ventilación mecánica por grupos",
                      m.labels = c("Without diabetes", "Diabetes"),
                      colors = c("black","grey50"))




```




```{r exemple_forestplot1, include=F}

# [[Exemple d'un forest plot d'un model, elimino la fila interceptl]]
# filter 0 fora."Parameters"

c("ajuste1","ajuste2","ajuste3","ajuste4","ajuste5","ajuste6","ajuste7","ajuste8") %>% 
  map(~formula.text(x=.x,"Death2",taulavariables = conductor,dt=TAULA_PLANA_exc)) %>% 
  map(~glm(formula=.x,data = TAULA_PLANA_exc, family = "binomial")) %>% 
  map(~parameters::model_parameters(.x,exponentiate = TRUE))%>% 
  map(~forest.plot.v2(dadesmodel=.x,
                      label="Parameter",
                      mean="Coefficient",
                      lower="CI_low",
                      upper="CI_high",
                      intercept=1,
                      label_X="ORs de mortalidad (IC del 95%) [Mortalidad]"))


formula.text("ajuste7","Death2",taulavariables = conductor,dt=TAULA_PLANA_exc) %>% 
  glm(data = TAULA_PLANA_exc, family = "binomial") %>% 
  parameters::model_parameters(exponentiate = TRUE) %>% 
  filter(Parameter!="(Intercept)") %>% 
  forest.plot.v2(     label="Parameter",
                      mean="Coefficient",
                      lower="CI_low",
                      upper="CI_high",
                      intercept=1,
                      label_X="ORs de mortalidad (IC del 95%) [Mortalidad]")



formula.text("ajuste7","Death2",taulavariables = conductor,dt=TAULA_PLANA_exc) %>% 
  glm(data = TAULA_PLANA_exc, family = "binomial") %>% 
  parameters::model_parameters(exponentiate = TRUE) %>% 
  filter(Parameter!="(Intercept)") %>% 
  etiquetar_taula(camp="Parameter",taulavariables = conductor,camp_descripcio = "desc_model",idcamp = "camp2")  %>% 
  forest.plot.v2(label="Parameter",
                      mean="Coefficient",
                      lower="CI_low",
                      upper="CI_high",
                      intercept=1,
                      label_X="ORs de mortalidad (IC del 95%) [Mortalidad]")


```


```{r exemple_forestplot2, include=F}

# Exemple d'un forest plot d'un model


formula.text("ajuste7","Death_DG.Mechanical_ventialtion=='Si'",taulavariables = conductor,dt=TAULA_PLANA_exc) %>% 
  glm(data = TAULA_PLANA_exc, family = "binomial") %>% 
  parameters::model_parameters(exponentiate = TRUE) %>% 
  filter(Parameter!="(Intercept)") %>% 
  etiquetar_taula(camp="Parameter",taulavariables = conductor,camp_descripcio = "desc_model",idcamp = "camp2")  %>% 
  forest.plot.v2(label="Parameter",
                      mean="Coefficient",
                      lower="CI_low",
                      upper="CI_high",
                      intercept=1,
                      label_X="ORs de mortalidad (IC del 95%) [Mortalidad]")



```




&nbsp;
<hr />
<p style="text-align: center;">A work by $Jordi Real$ $Rai Puig$ </a></p>
<p style="text-align: center;">$Llepali System$ </a></p>
<p style="text-align: center;"><span style="color: #808080;"><em><https://github.com/USR-DAPCAT/></em></span></p>


